臺灣彰化地方法院民事裁定
109年度消債更字第114號
聲  請  人  
即債務人    鍾妤芳


代理人(法扶律師)     白裕棋律師

相  對  人  
即債權人    匯豐汽車股份有限公司


法定代理人  陳昭文  

上列當事人聲請消費者債務清理事件，本院裁定如下：
    主  文
債務人甲○○(原名乙○○○○○○)自中華民國110年5月24日10時起開始
更生程序。
命本院司法事務官進行更生程序。
    理  由
一、按法院開始更生程序之裁定，應載明其年、月、日、時，並
    即時發生效力，消費者債務清理條例第45條第1項定有明文
    。
二、本件債務人主張：因積欠匯豐汽車股份有限公司新台幣（下
    同）連同本金利息與違約金共約三十餘萬元債務，前與債權
    人債務協商未成立。因前配偶已經死亡，伊為低收入戶，且
    須扶養五名未成年子女，目前從事宮廟清潔工作，每月薪資
    一萬元，無力清償積欠之債務，經上開債權人聲請強制執行
    。聲請人有意清償債務，改變生活，但無力清償所積欠債務
    ，爰依消費者債務條例，聲請更生等語。
三、經查，聲請人所主張上開事實，業據提出財產及收入狀況說
    明書、聲請人之債務人清冊、聲請人之債權人清冊、本院債
    權憑證、106-108年度綜合所得稅各類所得資料清單、全國
    財產稅總歸戶財產查詢清單、戶籍謄本、身分證影本、存摺
    影本、收入證明、租約等件為證，並經本院依職權向財團法
    人金融聯合中心函查聲請人綜合信用報告；調閱稅務電子閘
    門財產所得調件明細表；調閱勞保局電子閘門查詢聲請人歷
    年之投保資料；向財政部中區國稅局北斗稽徵所函查聲請人
    近兩年所得稅資料；向臺灣集保結算所股份有限公司函查聲
    請人集中保管有價證券等資料在卷可參。
四、次查，聲請人已積欠匯豐汽車股份有限公司債務106529元，
    及自101年7月18日起至清償日止，按照年息百分之15點68計
    算之利息，有本院核發債權憑證可稽。另查，因聲請人前配
    偶已經死亡，伊為低收入戶，且須扶養五名未成年子女，有
    彰化縣政府函及二林鎮公所函可參，以其目前從事宮廟清潔
    工作，每月薪資僅一萬元，實在無力清償積欠之債務，又本
    件聲請人有不能清償總債務之情形，且其無擔保或無優先權
    之債務總額既未逾1,200萬元，亦未經法院裁定開始清算程
    序或宣告破產，且無消費者債務清理條例第6條第3項、第8
    條或第46條各款所定駁回更生聲請之事由存在，則其聲請更
    生，與法並無不合，應予准許。並命司法事務官進行本件更
    生程序。
五、爰裁定如主文。
中　　華　　民　　國　　110 　年　　5 　月　　21  　　日
              民事第一庭      法  官  施坤樹
以上正本係照原本作成。
本件不得抗告。
中　　華　　民　　國　　110 　年　　5 　　月　　24　　日
                              書記官  李盈萩